臺灣臺南地方法院刑事判決
110年度交訴字第169號
公  訴  人  臺灣臺南地方檢察署檢察官
被      告  張家昌


            謝富丞


            王俊凱


上  一  人
選任辯護人  蔡佳渝律師
上列被告因過失致死等案件，經檢察官提起公訴（110年度調偵
字第849號），本院判決如下：
    主  文
丁○○犯過失致死罪，處有期徒刑捌月。
甲○○犯過失致死罪，處有期徒刑伍月，如易科罰金，以新臺幣壹
仟元折算壹日。
乙○○犯過失致死罪，處有期徒刑肆月，如易科罰金，以新臺幣壹
仟元折算壹日。緩刑貳年。
    犯 罪 事 實
一、丁○○、甲○○、乙○○均考領有合格駕駛執照。緣甲○○、乙○○本
    應注意在劃有禁止臨停標線處所，不得停車，且在顯有妨礙
    其他人、車通行處所，不得停車；丁○○本應注意車前狀況及
    兩車並行之間隔，並隨時採取必要之安全措施，且汽車超越
    時應保持安全間隔距離，而依當時天候晴、日間自然光線、
    柏油路面乾燥、無缺陷、無障礙物、視距良好等情，並無不
    能注意之情事，甲○○、乙○○為圖便利至臺南市○○區○○○路○段
    ○○○○○○路○段○00號、59號之店家，均疏未注意上開規定，於
    民國109年4月2日12時至12時42分前，分別駕駛車號0000-00
    號自小客車、車號0000-00號自小客車，停放在中華西路二
    段65號、59號前劃設有紅線之禁止臨時停車處所並佔用機慢
    車優先道（下稱機慢車道），適有丙○○（涉犯過失致死部分
    另行審理）騎乘車號000-000號普通重型機車附載側坐之曾
    詩吟沿中華西路二段由北往南方向行駛於機慢車道上，見上
    開違規停車情況及其後有薛漢堂駕駛車號000-0000號自小客
    車行駛於機慢車道打方向燈等候欲左切進入外側車道亦遭阻
    擋於該處，而欲閃避上揭違規停車車輛及薛漢堂之車輛，疏
    未注意後方來車即左偏行駛至外側車道（即直行右轉車道）
    ，嗣丁○○於同日12時42分許，駕駛車號000-00號營業貨運曳
    引車（附掛車號000-0000號拖車），沿臺南市安平區中華西
    路二段由北往南方向行駛於外側車道，行經中華西路二段65
    號至59號間之路段時，見上開自小客車佔用機慢車道影響機
    車行進空間，亦疏未注意丙○○騎乘機車亦進入外側車道在前
    行駛，而未注意兩車並行之間隔，並隨時採取必要之安全措
    施，丁○○所駕駛之上揭營業貨運曳引車於超越時遂與丙○○之
    機車發生碰撞，因而人車倒地，丙○○受有頸部扭傷、左肘、
    左髖、左膝、左足踝挫擦傷等傷害，曾詩吟則因遭上開營業
    貨運曳引車輾壓，當場即因胸背腹輾壓傷併多處骨折，致出
    血性及神經性休克而死亡。
二、案經丙○○對丁○○提起告訴由臺南市政府警察局第四分局報告
    臺灣臺南地方檢察署檢察官及自動檢舉偵查起訴。
    理  由
一、本件被告丁○○、甲○○、乙○○所犯者，非為死刑、無期徒刑、
    最輕本刑為3年以上有期徒刑之罪，亦非高等法院管轄第一
    審案件，其於準備程序進行中，就被訴事實為有罪之陳述，
    經依法告知其簡式審判程序之旨，並聽取當事人之意見後，
    本院爰依刑事訴訟法第273條之1第1項之規定，裁定進行簡
    式審判程序。且依刑事訴訟法第273條之2規定，不受同法第
    159條第1項、第161條之2、第161條之3、第163條之1及第16
    4條至第170條所規定證據能力認定及調查方式之限制，合先
    敘明。
二、認定事實所憑之證據及理由：
　㈠上開犯罪事實業據被告3人坦承不諱，並有證人即告訴人丙○○
    、證人薛漢堂於警詢、偵查中之證述可查，且有道路交通事
    故現場圖、道路交通事故調查報告表㈠㈡、臺南市政府警察局
    第四分局現場勘察採證報告（下稱勘察採證報告）、現場及
    車損照片、現場監視錄影光碟、翻拍照片、本院勘驗譯文、
    截圖照片、被告等人證號查詢汽（機）車駕駛人資料附卷可
    查，足認被告3人之任意性自白與事實相符，應可採信。又
    不同店家與道路監視錄影畫面之錄影時間均有誤差，本件薛
    漢堂於偵查中證稱看見車禍後即在車上報警等語（見相驗卷
    一第365頁），而員警係於當日12時44分勤指中心通報，故
    以較為接近之時序即中華西路、永華路口監視錄影所顯示之
    時間作為認定本案案發時間。
　㈡按「汽車行駛時，駕駛人應注意車前狀況及兩車並行之間隔
    ，並隨時採取必要之安全措施。」、「汽車停車時，應依下
    列規定：禁止臨時停車處所不得停車。…顯有妨礙其他人
    、車通行處所，不得停車。」，道路交通安全規則第94條第
    3項、第112條第1項第1款、第9款定有明文。又禁止臨時停
    車線為紅色實線，用以指示禁止臨時停車路段，以劃設於道
    路緣石正面或頂面為原則，無緣石之道路得標繪於路面上，
    距路面邊緣以30公分為度，道路交通標誌標線號誌設置規則
    第169條第1項、第2項亦規定甚明。查被告丁○○、甲○○、乙○○既考領有合格駕駛執照，此有渠等證號查詢汽車駕駛人資
    料各1份存卷可憑，對上揭道路交通安全之相關規定應知之
    甚詳，而衡之案發當時天候晴朗、日間自然光線、柏油路面
    乾燥、無缺陷及障礙物、視距良好乙節，有前揭調查報告表
    （一）在卷可稽，客觀上無不能注意之情事，竟疏未注意及
    此，被告甲○○、乙○○臨時停車在該路段前，於道路邊緣劃設
    有紅色實線即禁止臨時停車線，該處禁止臨時停車，足認被
    告甲○○、乙○○於案發時係違規停車、被告丁○○疏未注意車前
    狀況，超越未保持安全間隔距離，致生本件車禍，其等行為
    顯有過失甚明。參以本件交通事故之肇事因素，經臺南市車
    輛行車事故鑑定委員會、臺南市車輛行車事故鑑定覆議委員
    會鑑定結果，亦認為被告丁○○有駕駛半聯結車，超越未保持
    安全間隔距離，為肇事主因；被告甲○○、乙○○均有駕駛自小
    客車，佔用機慢車優先道違規停車，妨害交通之肇事次因；
    丙○○則有駕駛普通重型機車，閃避路邊違規停車車輛，左偏
    行駛之肇事次因（駕駛普通重型機車附載人側坐，有違規定
    ）等事情，有前揭鑑定意見書及鑑定覆議意見書在卷可佐，
    益徵被告3人前揭駕駛行為有過失甚明。
　㈢被害人曾詩吟確因本件交通事故，受有上開傷害而傷重不治
    死亡之情，有檢驗報告書、相驗屍體證明書及相驗照片在卷
    可佐；另告訴人丙○○受有頸部扭傷、左肘、左髖、左膝、左
    足踝挫擦傷等傷害，亦有其診斷證明書在卷可查，是被告3
    人之過失行為與被害人曾詩吟之死亡結果間具有相當因果關
    係甚明。至被害人曾詩吟、告訴人丙○○縱有上開鑑定意見書
    及鑑定覆議意見書認定之肇事原因，而與有過失，惟此僅係
    被告等人所應負之民事損害賠償責任有無過失相抵之問題，
    尚難以此解免被告等人之刑事責任，附此敘明。
　㈣另財團法人成大研究發展基金會鑑定結果，雖認被告丁○○與
    薛漢堂亦同為肇事次因、告訴人丙○○為肇事主因等情，然查
    ：
　⒈薛漢堂當時係駕駛車號000-0000號白色自小客車沿中華西路2
    段永華路口北往南行駛在機慢車道上，並打方向燈而欲左切
    至外側車道而慢速前進，但因車流量太大及甲○○、乙○○之車
    輛違規停車遭阻擋而無法左切駛出，故在甲○○車輛後方等候
    變換車道時機等情，業經薛漢堂於偵查中證述明確，並有員
    警109年4月24日職務報告及監視錄影截圖照片可查（見相驗
    卷第255～257頁），顯非鑑定意見所指「可以盡可能靠右停
    放，卻未盡可能靠右停放，違規臨時停車，左側前後輪壓在
    快慢車道線上之情」。因而，鑑定意見認定薛漢堂亦為肇事
    次因，即難以採信。
　⒉就丙○○部分：
　⑴被告乙○○供稱案發前將車輛停於GOGORO機車店門（59號）前
    等語（見相驗一卷第43頁），被告甲○○供稱案發前將車輛停
    於快樂水族店門（65號）前等語（見相驗一卷第329頁），
    薛漢堂則證稱：當時我從中華西路、永華路口的服飾店開始
    駕車，沿中華西路機慢車道由北往南行駛，因左側車流太多
    一直無法左切，只好慢慢往前開，後來被前方2台汽車擋住
    ，我是打D檔踩煞車，並打左轉燈號，因為我在準備往左切
    ，所以有一直往左看，該機車行經我左側時我有目擊，機車
    經過我車不久後，很快後方就來了另一部連結曳引車，我看
    到曳引車開過我車旁時，該機車有放慢速度，並往右側，後
    來機車跟曳引車兩車就呈現併行狀況，之後該機車跟曳引車
    右側車身發生擦撞，機車就倒地，曳引車就碾過機車後座女
    子等語（見相驗一卷第363～365頁），並有中華西路、永華
    路監視錄影檔、GOGORO機車店監視錄影檔、快樂水族店內監
    視錄影檔及本院勘驗筆錄、截圖等在卷可憑（見本院卷第19
    1～241頁），另丙○○之機車與丁○○之曳引車碰撞後，機車撞
    擊乙○○之自小客車左後側倒下，亦有勘察採證報告附卷可查
    ，可知當時乙○○、甲○○、薛漢堂之車輛（下稱第1輛車、第2
    輛車、第3輛車）由中華西路二段由北往南方向依序為第3輛
    車、第2輛車、第1輛車排列在機慢車道上，甲○○之第2輛車
    停在快樂水族店門口（如本院卷第218頁，畫面左側門口停
    放黑色自小客車），薛漢堂之第3輛車在第2輛車後方不遠之
    位置（如本院卷第201頁畫面右側機慢車道上之白色自小客
    車），且左側之前後車輪均壓在外側車道與機慢車道分隔線
    上，亦可知丙○○所騎乘之機車欲由北往南前行從第3輛車左
    側經過，必然需從機慢車道左偏至外側車道，始能不撞上第
    3輛車輛而超越該車，故丙○○於案發時騎乘機車行駛於外側
    車道上甚明。另丁○○之曳引車於超越第3輛車時，亦需行駛
    在外側車道內，始不擦撞第3輛車，且亦經本院勘驗明確，
    並有監視錄影截圖可查（見本院卷第193、215頁），此部分
    事實，亦足認定。
　⑵另依快樂水族店監視錄影畫面可知，監視錄影時間12時42分1
    3秒至14秒（檔案時間00：00：13至14秒）有一銀色休旅車
    （下稱甲車）經過店門往畫面右方（即中華西路二段65號前
    之北往南方向），甲車消失於畫面後，檔案時間12時42分15
    秒（檔案時間00：00：14秒），丙○○搭載穿著紅色外套之曾
    詩吟所騎乘之機車（下稱乙機車），始於監視錄影時間12時
    42分15秒出現在畫面左側往畫面右方（由北往南），於車頭
    超過甲○○之第2輛車時，仍正常行駛中，且機車車身位置幾
    乎在丁○○之曳引車（下稱丙車）車右前車輪之前（見相驗二
    卷第137頁照片編號124），乙機車離開畫面右側前仍正常行
    駛（檔案時間00：00：15秒），且機車車身後半位置已與丁○○曳引車之丙車車輪前半部平行（見本院卷第227頁）。又
    丙○○之乙機車最後撞擊第1輛車之左後側車身，業如前⒉⑴所
    述，再依監視錄影照片（中華西路2段57號之監視錄影，見
    相驗一卷第357頁照片編號1、鑑定報告卷第128～133頁）可
    知丙車車頭尚未通過第1輛車旁之前，乙機車有傾倒之情，
    於丙車車頭通過第1輛車旁，穿紅色外套之被害人出現位置
    在丙車右前車輪前緣，再依機車店監視錄影時間12時37分50
    秒（快樂水族店之監視錄影畫面有時間差），丙車車頭出現
    在畫面右上方之外側車道，於12時37分51秒，丙車車頭超過
    第1輛車，且丙車右側防護欄勾著穿紅色外套被害人曾詩吟
    拖行並遭丙車車輪輾過等情，有上開監視錄影勘驗譯文及截
    圖可查(見本院卷第196～197、236～239頁、鑑定報告卷第96～
    109頁），綜合上開證據，亦可知乙機車行駛在甲車之後，
    且在超越第2輛車後，於接近第1輛車之際，與丙車發生碰撞
    無疑。
　⑶又依中華西路、永華路監視錄畫面可知，於監視錄影時間12
    時41分56秒（檔案時間00：00：09秒），丙車剛出現於畫面
    右下方，行駛於外側車道上、甲車後方，與甲車相距不到2
    輛自小客車車身長度，當時甲車前方之機慢車道上有7輛機
    車行駛中（見本院卷第202～205頁），甲車所在位置離快樂
    水族店前至少3間房屋面寬之長度，於檔案時間00：00：10
    秒時甲車右側至丙車車頭前之機慢車道則為淨空（見本院卷
    第205頁），且均無出現丙○○、曾詩吟所騎乘之乙機車，亦
    可知此時丙○○所騎乘之乙機車尚無超越丙車。監視錄影時間
    12時42分2秒（檔案時間00：00：17秒），原在甲車前方機
    慢車道之多台機車，均駛入甲車前方之外側車道上，甲車與
    薛漢堂之第3輛車平行，丙車緊鄰前方之甲車已不到1輛自小
    客車車身長度，丙車右後側之機慢車道上則有1穿深色上衣
    之人騎乘白色機車行駛於該車道上（見本院卷第206～207頁
    、鑑定報告卷第73頁），於檔案時間00：00：26秒時，丙車
    車尾位置已超越第3輛車，但尚未超越第2輛車（見本院卷第
    215頁），惟監視錄影畫面均未出現丙○○、曾詩吟之人車。
　⑷復參諸薛漢堂於偵查中證述乙機車經過後不久，丙車始經過
    其車旁等語，如前所述。參以該路段外側車道之車道寬度為
    3公尺，丙車之車身寬度至少2.5公尺（250公分），有道路
    交通事故現場圖、鑑定資料所需之汽車車籍查詢資料可憑（
    見相驗卷二第183頁、本院卷第263頁），而當時第3輛車左
    側之前後車輪均壓在外側車道與機慢車道分隔線上，丙車經
    過第3輛時，其車身離內側車道分隔線仍留有距離（見本院
    卷第211頁），故可判斷丙車右側與第3輛車左側之間已無法
    容納1輛機車正常行進之空間，故乙機車既順利通過第3輛及
    第2輛車後，在過了快樂水族店（59號）門口後，於接近第1
    輛車之際，始與丙車方生碰撞，亦可知乙機車在超越第3輛
    車時，係在丙車車前，而在甲車車後無疑。
　⑸又案發前中華西路、永華路口監視錄畫面均未出現丙○○騎乘
    白色乙機車搭載穿紅外套之被害人經過之畫面，待與丙車碰
    撞後始出現乙機車、丙○○自碰撞處起身之畫面（見本院卷第
    204～217頁），而案發前甲車尚未超越第3輛車前，丙○○所騎
    乘之乙機車，並未超越丙車，卻在甲車超越第3輛車後，先
    於丙車超越第3輛車，業如前述，可見於甲車出現於監視錄
    影畫面中時，乙機車正行駛在丙車右側之機慢車道上，因丙
    車車頭過高而阻擋監視錄影之視線，待甲車經過第3輛車時
    ，丙車快接近第3輛車時，乙機車始超越丙車進入外側車道
    進而先行超越第3輛車甚明。另依卷附現場照片（見鑑定報
    告卷第41頁）所示，快樂水族館前道路之路面標線（快慢車
    道分隔線）已由白色實現轉為白色虛線。參諸本件案發時監
    視錄影翻拍照片（見本院卷第236～239頁）所示，丙車之右
    側車輪均在白色虛線左側，足見丙車於案發時係行駛於外側
    車道。再依卷附現場照片（見鑑定報告卷第57～59頁）所示
    ，乙機車倒地位置在白色虛線（快慢車道分隔線）上，其刮
    地痕位置亦在白色虛線兩側，足以佐證乙機車應有左偏行駛
    至外側車道，而與丙車發生碰撞之事實。
　⑹又中華西路二段、永華路口於當日中午12時42分許，為汽機
    車之車流量大之路段，且在甲車之前，已有多輛機車機慢車
    道左切駛入外側車道，丁○○為聯結車司機，其應知悉車身寬
    度較一般自小客車之車身為寬、車身長度（含車頭及車身：
    693+1335公分）亦遠較一般自小客車長，而乙機車在超越丙
    車前，至少應在丙車右側有一段時間，則丁○○理應注意其右
    側尚有機車行駛於機慢車道上。丁○○案發前係行駛於甲車休
    旅車之後，而丙車之車頭車高為298公分，依當時情況，丁○○前方及右前方之視線並不會遭甲車阻擋，可注意前方機慢
    車道上之第3輛車已壓到分隔線而部分侵入外側車道，如欲
    通過該路段，其右側與第3輛車間顯無安全間隔距離可供機
    車通過，且當時甲車前之多輛機車亦變更其原來行進方向左
    偏行駛外側車道，此並無不能注意之情事。參以被告丁○○於
    警詢供稱：當時因來往車輛多，我先注意前方是否車輛，再
    來我在往左邊看車輛眾多，因右側路旁有違規停車想要讓出
    一些行車空間故我慢慢向左靠，當時我往右邊看，後方有許
    多機車靠近，我重新再注意前方時已與路旁違停小客車併排
    的距離，此時我感到車頭066-JA有碰撞等語（見相驗卷一第
    33～35頁）；於偵查中供稱：我原本是開在慢車道，我隱隱
    有發現右前方有一台車輛臨停在路邊，因為臨停處是屬於機
    車車道，所以我就將我的車朝左偏駛，我想要騰出右側一點
    空間，因為怕該臨停車輛會突然開門，等我開我的車經過該
    臨停車輛旁的左側，與該臨停車輛幾近保持平行時，我就加
    速行駛，當時車速約40公里，希望可以快點超越該車，突然
    就發現我車輛的右車頭有碰撞的情形等語（見相驗卷一第30
    9頁）；於本院審理時亦供稱：我有注意到右側違規停車，
    但沒有特別注意到機車，我前方有太多車輛，我轉頭注意我
    左側後照鏡，因為我左邊當時有砂石車，所以注意要跟砂石
    車保持距離等語（見本院卷第345頁）。復依案發前丙車出
    現於監視錄影畫面之際至甲車欲超越第3輛車時，丙車與甲
    車之車距由原先之約不到2輛車身長度縮減至約1輛車身長度
    ，則丁○○當時如欲通過超越第3輛車，勢必須注意丙車右前
    方及右側可能亦有機車欲匯入外側車道而與其競用外側車道
    ，卻未採取必要之安全措施，僅注意左側車流，疏未注意右
    側、右前方之機車行進動態，其過失行為，應負主要責任甚
    明。
　⑺參諸道路交通事故現場圖、乙○○之第1輛車停在機車店（59號
    ）門口（如相驗二卷第15頁現場照片店門口公車站牌往北之
    機慢車道上黑色自小客車、本院卷第230頁畫面上方停放在
    機慢車道之黑色自小客車，本院勘驗譯文誤載為甲○○駕駛之
    黑色自小客車，應予更正），而第2輛車停在水族店門口，
    如前所述，故亦可知第1輛車與第2輛車停車位置之距離至少
    間隔中華路二段61號、63號房屋面寬之長度（如鑑定報告卷
    第39頁照片所示）。乙機車之駕駛人丙○○雖於未超越丙車時
    ，可預見如與丙車同時競搶外側車道，顯無法與丙車、右側
    違規停車車輛兩側均保持安全間隔距離，丙○○未選擇退讓等
    候丙車通過，亦可預見恐遭緊跟於甲車後之丙車疏忽之下而
    夾擊，然既然乙機車係先於丙車進入外側車道，並於超越第
    3輛車後、通過第2輛車時，始遭丙車開始超越，如前所述，
    乙機車顯非一進入外側車道立即遭丙車擦撞，而係因被告丁○○加速超越乙機車始生碰撞，故難認丙○○之肇事因素應列為
    肇事主因。
　⑻綜上，丙○○雖有容任被害人側坐及應判斷於第1、2、3輛車阻
    擋在機慢車道時，丙○○騎車左偏至外側車道之際可能與該原
    外側車道之行進中之車輛並行恐有左右夾擊致機車行進空間
    過窄而易生碰撞之危險性，終至遭丙車碰撞，然丁○○之曳引
    車係因疏未注意機慢車道上機車之車行狀況，之後更超越乙
    機車未保持安全距離而撞擊乙機車，鑑定意見認應由丙○○負
    主要責任，亦為本院所不採。
　㈤從而，本案事證明確，被告3人上開犯行，堪可認定，應依法
    論科。
三、論罪科刑：
　㈠核被告丁○○所為，係犯刑法第284條前段之過失傷害罪、同法
    第276 條之過失致人於死罪。被告甲○○、乙○○所為，均係犯
    刑法第276條之過失致人於死罪。
　㈡被告丁○○以一過失行為，造成告訴人丙○○受傷、被害人死亡
    之結果，為想像競合犯，應依刑法第55條規定，從一重之過
    失致死罪處斷。
　㈢被告丁○○、乙○○肇事後，在未有偵查犯罪職務之機關或公務
    員發覺其為犯罪人前，即向至現場處理本件道路交通事故，
    尚不知肇事者為何人肇事犯罪之員警坦承為肇事人，並自首
    接受裁判，有臺南市政府警察局第四分局道路交通事故肇事
    人自首情形紀錄表在卷可稽（見相驗卷一字第73、77頁），
    被告對於未發覺之罪自首而受裁判，爰依刑法第62條前段規
    定，減輕其刑。
四、本院審酌被告3人各有前開疏未注意之過失情節與程度，造
    成被害人曾詩吟死亡，被害人家屬之精神、心理受有創傷，
    並造成難以彌補之遺憾，告訴人丙○○受有前開傷勢，被告3
    人犯後均坦承犯行，被告乙○○已與被害人家屬達成和解，賠
    償家屬所受損害並獲得原諒，有和解書在卷可查（見本院卷
    第173、175頁），被告丁○○、甲○○之部分，並非全無意願賠
    償被害人家屬所受損害，僅因投保保險公司與被害人家屬就
    和解金額、責任比例認定歧異（見本院卷第326頁），渠等
    囿於自身經濟能力無法先行給付龐大賠償金額，致未能達成
    和解，尚難認渠等犯後態度不佳，另被告丁○○亦未與告訴人
    丙○○達成和解，兼衡被告丁○○自陳高職畢業之智識程度，目
    前從事司機工作，已婚、有2未成年女兒，現獨居，被告甲○○自陳高中畢業之識程度，現從事餐飲業，已婚、有未成年
    之1女2子，現與配偶、兒女同住，被告乙○○自陳大學畢業之
    智識程度，現為醫護人員，與父母同住，兼衡告訴人、被害
    人就事故之發生亦有過失等一切情狀，分別量處如主文所示
    之刑，並就被告甲○○、乙○○之部分併諭知易科罰金之折算標
    準。
五、又被告乙○○前無任何刑事犯罪前科紀錄，有臺灣高等法院被
    告前案紀錄表1份附卷可查，素行尚佳，且已與被害人家屬
    達成和解，茲念其僅因一時不慎，致罹刑典，其經此偵、審
    之過程，當知所警惕，信無再犯之虞，因認對被告所宣告之
    刑以不執行為適當，爰予以宣告緩刑2 年，以啟自新。
據上論斷，依刑事訴訟法第273條之1第1項、第299條第1項前段
，判決如主文。
本案經檢察官郭書鳴提起公訴，檢察官吳惠娟到庭執行職務。
中　　華　　民　　國　　111 　年　　8 　　月　　30　　日
                  刑事第一庭  法  官  梁淑美
以上正本證明與原本無異。　　　　　　　　　
如不服本判決應於收受本判決後20日內向本院提出上訴書狀，並
應敘述具體理由。其未敘述上訴理由者，應於上訴期間屆滿後20
日內向本院補提理由書狀（均須按他造當事人之人數附繕本）「
切勿逕送上級法院」。
                              書記官  駱映庭
中　　華　　民　　國　　111 　年　　8 　　月　　31　　日
附錄本案論罪科刑法條全文：
中華民國刑法第276條
因過失致人於死者，處5 年以下有期徒刑、拘役或50萬元以下罰
金。
刑法第284條：
因過失傷害人者，處1年以下有期徒刑、拘役或10萬元以下罰金
；致重傷者，處3年以下有期徒刑、拘役或30萬元以下罰金。